【裁判字號】    99,交聲,848
【裁判日期】    990730
【裁判案由】    違反道路交通管理處罰條例聲明異議
【裁判全文】
臺灣士林地方法院交通事件裁定         99年度交聲字第848號
原處分機關  交通部公路總局臺北區監理所基隆監理站
異  議  人
即受處分人  甲○○
上列異議人即受處分人因違反道路交通管理處罰條例案件，對於
臺北市交通事件裁決所民國99年5 月12日所為基監字第裁42-A00
XA987 號之裁決書（原舉發單號：北市警交大字第A00XFA987 號
），聲明異議，本院裁定如下：
    主      文
異議駁回。
    理      由
一、按計程車駕駛人，未向警察機關辦理執業登記，領取執業登
    記證，即行執業者，處1,500 元以上3,600 元以下罰鍰。計
    程車駕駛人，不依規定辦理執業登記，經依前項處罰仍不辦
    理者，吊銷其駕駛執照。道路交通管理處罰條例第36條第1
    、2 項分別定有明文。次按汽車駕駛人，曾依道路交通管理
    處罰條例其他各條規定吊銷駕駛執照者，一年內不得考領駕
    駛執照，同條例第67條第3 項亦有明定。
二、原處分意旨略以：異議人即受處分人甲○○駕駛車牌號碼26
    3-A5號營業一般小客車，於民國99年1 月2 日18時38分許，
    在臺北車站東側處，因「計程車駕駛人不依規定辦理執業登
    記，經依前項處罰仍不辦理」之違規，為臺北市政府警察局
    交通警察大隊員警以北市警交大字第A00XA987舉發違反道路
    交通管理事件通知單當場製單舉發。原處分機關於99年5 月
    12日，依違反道路交通管理處罰條例第36條第2 項之規定，
    裁處吊銷駕駛執照，一年內禁考等語。
三、聲明異議意旨略以：伊因經商虧錢、求職不易，故從事開計
    程車謀生，可能因年事已高，記憶力差，以致申考執業登記
    證三次均未過關，如今又因而被吊銷職業駕照，一年後要再
    重考實在沒有把握，且一年期間生活無以維持，故請求能否
    吊扣駕照一個月，為此，聲明異議云云。
四、經查：
(一)本件異議人曾於98年11月9 日因有「計程車駕駛人未向警察
    機關辦理執業登記，領取執業登記證，即行執業」之違規，
    為警舉發，經依道路交通管理處罰條例第36條第1 項規定處
    罰鍰1,500 元，並已執行結案一情，有交通部公路總局台北
    區監理所基隆監理站對違反道路交通管理事件不服裁決聲明
    異議案件移送書及違規查詢報表各1 份在卷可稽。又異議人
    在上開處罰後，仍未依規定辦理執業登記，復於99年1 月2
    日18時38分許，駕駛車牌號碼263-A5號營業小客車，行經台
    北車站東側處，為警查獲經當場舉發一情，有臺北市政府警
    察局交通警察大隊北市警交大字第A00XA987舉發違反道路交
    通管理事件通知單、交通部公路總局臺北區監理所基隆監理
    站基監字第裁42-A00XA987 號裁決書各1 紙在卷可稽。異議
    人對其未經辦理執業登記，即行駕駛營業小客車，反覆執業
    ，且前經多次裁處罰鍰之事實，均未予爭執，其違規事實甚
    為明確。是異議人於首揭時、地，有計程車駕駛人不依規定
    辦理執業登記，經依道路交通管理處罰條例第36條第1 項規
    定處罰後，仍不辦理執業登記而執業之違規行為，堪以認定
    。
(二)從而，舉發單位執勤員警對異議人製單當場舉發後，原處分
    機關依其職權進行調查結果，認異議人不依規定辦理執業登
    記，先前已依道路交通管理處罰條例第36條第1 項規定裁處
    罰鍰，仍未經辦理執業登記，即行執業，而依同條第2 項規
    定，對異議人裁處吊銷駕駛執照，並依同條例第67條第3 項
    規定裁處1 年內不得考領駕駛執照，洵無違法或不當之處，
    應予維持。異議人明知其未向警察機關辦理執業登記，仍一
    再駕駛營業小客車執業，難謂違規情節非屬重大。至於異議
    人所辯上開各情，縱令屬實，亦非屬法律上得據以免罰或減
    輕之事由，並無礙於其違規事實之認定。再者，道路交通管
    理處罰條例對有違反該條例第36條第2 項之違規行為，處以
    吊銷駕駛執照，係屬立法裁量之問題，在該項規定仍然有效
    存在之下，無論交通裁決機關或本院均無不予適用之裁量權
    限。是異議人之工作及家計，雖將因該吊銷駕駛執照處分而
    深受影響，固值同情，惟此等情事實非本院所得違法審酌。
    故此，異議人之本件異議，為無理由。
五、綜上所述，本件異議人之違規事實，事證明確，是原處分機
    關依據道路交通管理處罰條例第36條第2 項及第67條第3 項
    規定，對異議人裁處吊銷駕駛執照、一年內禁考之處分，於
    法並無不當。異議人本件異議為無理由，應予駁回。
據上論斷，應依道路交通管理處罰條例第87條第2 項，道路交通
案件處理辦法第19條，裁定如主文。
中    華    民    國    99    年    7     月    30    日
                        交通法庭法  官  陳俞婷
以上正本證明與原本無異。
如不服本裁定應於送達後5 日內向本院提出抗告狀。
                                書記官  林宗勳
中    華    民    國    99    年    7     月    30    日

司法院資訊處製作；財團法人民間司法改革基金會備份。
